【裁判字號】    89,上易,1832
【裁判日期】    891219
【裁判案由】    傷害
【裁判全文】
臺灣高等法院高雄分院刑事判決                  八十九年度上易字第一八三二號
    上訴人即被告  甲○○
右上訴人因傷害案件，不服臺灣高雄地方法院八十九年度易字第二一三三號中華民國
八十九年七月十四日第一審判決（起訴案號：臺灣高雄地方法院檢察署八十九年度偵
字第四二四五號），提起上訴，本院判決如左：
      主  文
上訴駁回。
      事  實
一、甲○○係乙○○之同居人，二人間具有家庭暴力防治法第三條第二款所定之家庭
    成員關係，詎甲○○於八十九年一月五日二十一時三十分許，在高雄市鼓山區○
    ○○路一九九○巷一弄五號前，因乙○○不滿甲○○要分離，但不把其祖先牌位
    遷走，雙方發生拉扯之際；甲○○竟基於傷害之犯意，就地撿持木棍擊打及用手
    、腳打踢乙○○，致乙○○受有頭部外傷、腹部挫傷、右肘及右膝擦挫傷、左前
    臂多處抓傷之傷害。
二、案經乙○○訴請高雄地方法院檢察署檢察官偵查起訴。
      理  由
一、訊據上訴人即被告矢口否認有右揭傷害之犯行，辯稱：伊並未打告訴人，係當天
    伊要離開，乙○○不讓伊離開，伊奮力掙扎時有拉扯而已，至於乙○○如何受傷
    伊不清楚云云。惟查右揭傷害之犯罪事實，業據告訴人乙○○於警訊、偵查中指
    訴甚詳，且告訴人於原審法院審理中供稱：八十九年一月五日我要他把自己的戶
    口及祖先牌位拿走，他就用棍子打我，踢我肚子等語（原審卷第十八頁）。嗣於
    本院審理時亦指述如前，陳稱：八十九年一月五日二十一時三十分許，：：我說
    如果他要離開要把祖先的牌位帶走，他就拿附近做工的木材：：打我頭部及戳我
    左右手臂，並用腳踢我腹部等語甚詳（本院八十九年十一月二十一日訊問筆錄）
    ；且其指述被毆打之部位及受傷情狀，亦核與其所提出高雄市立婦幼綜合醫院之
    驗傷診斷書之記載相符（參偵查卷第六頁），堪認其指述，應非虛構，足以採信
    。次查告訴人所受之傷害有頭部外傷、腹部挫傷、右肘及右膝擦挫傷、左前臂多
    處抓傷之傷害，此觀之診斷證明書之載述甚明。則依一般常情而言，茍如被告所
    辯僅有拉扯而已，又豈會造成告訴人身體頭、手、腹、腳等多處不同部位受傷，
    亦殊與一般經驗法則相違；是被告所辯，顯屬卸責之詞，不足採信，準此被告有
    前開傷害之犯行，事證明確，犯行堪予認定。又本件事證已明，被告上訴狀雖聲
    請傳喚證人劉玉蓮、陳美英、江清波等人到庭訊問，惟依其上訴狀所述該三人並
    無目睹其與告訴人發生本件傷害事實，應無傳訊之必要，附此敘明。
三、核被告傷害告訴人之身體，係犯刑法第二百七十七條第一項之傷害罪，又被告與
    告訴人為家庭成員關係，被告所犯屬家庭暴力防治法第二條第二項之家庭暴力罪
    ，併予敘明。
四、原審因依家庭暴力防治法第二條第二項、刑法第二百七十七條第一項、第四十一
    條，罰金罰鍰提高標準條例第一條前段、第二條規定，並審酌被告毆打告訴人，
    及告訴人受有頭部外傷、腹部挫傷、右肘及右膝擦挫傷、左前臂多處抓傷之傷害
    ，與被告犯後態度等一切情狀，量處有期徒刑五月，並諭知易科罰金以三百元折
    算一日之折算標準。認事用法俱無不合，量刑亦稱妥適，被告上訴意旨否認犯罪
    ，指摘原判決不當，並無可取，為無理由，應予駁回。
據上論結，應依刑事訴訟法第三百六十八條，判決如主文。
本案經檢察官朱文彬到庭執行職務。
中    華    民    國     八十九     年      十二      月       十九     日
                              臺灣高等法院高雄分院刑事第一庭
                                  審判長法官  翁慶珍
                                        法官  周賢銳
                                        法官  李春昌
右正本證明與原本無異。
不得上訴。
                                      書記官  林明威
中    華    民    國     八十九     年      十二      月      二十      日
附錄：本判決論罪科刑法條：
刑法第二百七十七條條第一項
傷害人之身體或健康者，處三年以下有期徒刑、拘役或一千元以下罰金。
                                                                        Ｋ


司法院資訊處製作；財團法人民間司法改革基金會備份。
